【裁判字號】    95,台上,1589
【裁判日期】    950721
【裁判案由】    清償借款
【裁判全文】
最高法院民事裁定            九十五年度台上字第一五八九號
    上  訴  人  甲○○
    訴訟代理人  林發立律師
                陳信至律師
    被 上訴 人  乙○○
                丙○○
                        號
                丁○○
                        11樓.
                戊○○
                己○○
                庚○○
                辛○○
    共      同
    訴訟代理人  張樹萱律師
上列當事人間請求清償借款事件，上訴人對於中華民國九十四年
七月二十七日台灣高等法院第二審判決（九十三年度重上字第二
四四號），提起上訴，本院裁定如下：
    主  文
上訴駁回。
第三審訴訟費用由上訴人負擔。
    理  由
按上訴第三審法院，非以原判決違背法令為理由，不得為之，民
事訴訟法第四百六十七條定有明文。又同法第四百六十八條規定
，判決不適用法規或適用不當者，為違背法令。當事人提起上訴
，如以同法第四百六十九條所列各款情形為理由時，其上訴狀或
理由書應表明該判決有合於各該條款規定情形之具體內容，及係
依何訴訟資料合於該違背法令之具體事實。如依同法第四百六十
九條之一規定提起上訴，其上訴狀或理由書應表明該判決所違背
之法令條項，或有關判例、解釋字號，或成文法以外之習慣或法
理等及其具體內容，暨係依何訴訟資料合於該違背法令之具體事
實，並具體敘述為從事法之續造、確保裁判之一致性或其他所涉
及之法律見解具有原則上重要性之理由。上訴狀或理由書如未依
上述方法表明，或其所表明者，與上開法條規定不合時，即難認
為已合法表明上訴理由，其上訴自非合法。本件上訴人對於原判
決提起上訴，雖以該判決違背法令為由，惟核其上訴理由狀所載
內容，係就原審取捨證據、認定事實及解釋契約之職權行使所論
斷：上訴人主張兩造於民國八十九年十月十六日所訂立之消費借
貸合約（下稱系爭合約），業經上訴人於九十二年六月十三日以
存證信函通知被上訴人而予以解除云云，並不可採。上訴人以系
爭合約已合法解除為由，請求被上訴人乙○○返還借款新台幣（
下同）一千八百萬元，其餘被上訴人應依原判決附表所示金額與
乙○○負連帶給付責任，不應准許等情，指摘其為不當，並就原
審命為辯論及已論斷者，泛言違法，而非表明該判決所違背之法
令及其具體內容，暨依訴訟資料合於該違背法令之具體事實，亦
非具體敘述為從事法之續造、確保裁判之一致性或其他所涉及之
法律見解具有原則上重要性之理由，難認其已合法表明上訴理由
。依首揭說明，應認其上訴為不合法。
據上論結，本件上訴為不合法。依民事訴訟法第四百八十一條、
第四百四十四條第一項、第九十五條、第七十八條，裁定如主文
。
中    華    民    國  九十五  年    七    月  二十一  日
                      最高法院民事第三庭
                          審判長法官  吳  正  一
                                法官  劉  福  聲
                                法官  黃  義  豐
                                法官  簡  清  忠
                                法官  劉  靜  嫻
      本件正本證明與原本無異
                                      書  記  官
中    華    民    國  九十五  年    八    月    一    日
                                                      ｖ


司法院資訊處製作；財團法人民間司法改革基金會備份。
